臺灣基隆地方法院刑事判決　　　　　　　　　　　　　　九十年度訴字第六五六號
　　公　訴　人　臺灣基隆地方法院檢察署檢察官
　　被　　　告　己○○
右列被告因竊盜案件，經檢察官提起公訴（九十年度偵字第三五六九號），本院判決
如左：
    主      文
己○○攜帶兇器竊盜，處有期徒刑壹年。緩刑肆年。
扣案之切割器乙組，沒收之。
    事      實
一、己○○以替不知情之甲○○製造船錨為藉口，分別於民國九十年六月二十九日，
    與不知情之庚○○（己○○之弟）共同向不知情之正光氣體有限公司，租得乙炔
    氧瓶及氧氣鋼瓶各乙只；於不詳時間，向不知情之戊○○（己○○之兄長）借得
    切割器乙組。同年七月間某日許，己○○會同庚○○、甲○○在甲○○所經營之
    聖文機車行，以上開乙炔氧瓶、氧氣鋼瓶合力將船錨乙枚製造完成後，旋以乙炔
    及氧氣均屬易燃氣體，不宜放置於室內為由，將前開乙炔氧瓶及氧氣鋼瓶放置於
    聖文機車行外，嗣則於同年七月間之不詳時日，獨自潛回該處，趁甲○○未及注
    意之機會，取走前開乙炔氧瓶及氧氣鋼瓶，並意圖為自己不法之所有，於同年七
    月十一日某時起，至同日下午二時十五分止，在基隆市○○○路一二九巷巷底，
    持其所有客觀上足以致人死傷之切割器乙組及其向正光氣體有限公司所租得之前
    開乙炔氧瓶、氧氣鋼瓶各乙只，互相配合使用，切割乙○○所有置放於前開處所
    之鋁質貨櫃（價值新臺幣（下同）十萬元許），陸續先將貨櫃解體，再將解體後
    之貨櫃分批載往不詳地點藏放，接續以此方式竊取乙○○所有之前開貨櫃。同日
    下午二時十五分許，適乙○○之員工丁○○巡經該處，當場目擊己○○正以前揭
    方式接續竊取乙○○所有之上開貨櫃，丁○○乃出聲相詢，己○○見狀旋即諉稱
    「是倒土的人叫我來割的」等語，並趁丁○○以電話向乙○○查證之機會迅速逃
    逸，解體至僅存底部之貨櫃屋、已切割完成之鋁板一面及前開己○○持以切割貨
    櫃之切割器乙組、乙炔鋼瓶、氧氣鋼瓶各乙只，均因其不及攜帶而遺留於現場。
    嗣乙○○報警備案，經警循線追查，始知上情，並分別於現場扣得上開切割器乙
    組及乙炔氧瓶、氧氣鋼瓶各乙只（乙炔氧瓶及氧氣鋼瓶業已發還正光氣體有限公
    司）；於不知情之陳江財（己○○之兄長）住處扣得戊○○所有已經鏽蝕之切割
    器乙組。
二、案經基隆市警察局第四分局報請臺灣基隆地方法院檢察署檢察官偵查起訴。
    理      由
一、訊之被告己○○矢口否認有何竊盜犯行，辯稱：前開乙炔氧瓶、氧氣鋼瓶固係伊
    向正光氣體有限公司所租用，惟伊之目的乃在為甲○○製造船錨，因伊平日與甲○○一同出海捕魚，甲○○均同意伊無償乘坐其所有之漁船，伊見甲○○之船錨
    已不堪使用，始萌生為甲○○製造船錨之念；且伊於船錨製造完成後，乙炔氧瓶
    及氧氣鋼瓶因暫時放置於聖文機車行外，已遭不明人士竊走，伊自無可能持之切
    割前開鋁質貨櫃云云。經查：右揭事實業據證人即當日適巧於該地巡邏之丁○○
    於本院調查時就被告之行竊過程、犯罪手法等情節證述明確在卷，且有鋼瓶借用
    檢收表正本乙紙、警卷所附之現場照片五幀在卷及前開切割器乙組扣案可佐；而
    案發當時天氣晴朗、光線充足，證人復曾因上前盤問被告而得以由被告正面察知
    被告形貌，且證人盤問被告之時，證人與被告間相距亦非至遠（約本院第四法庭
    被告應訊席至審判席之距離），是以尚無錯認可能等情節，均經證人於本院調查
    時陳述翔實（詳見本院九十一年一月二十一日之訊問筆錄），徵諸證人所描述之
    情節，並無扞格之處，且合乎情理，顯非係臨訟杜撰之詞，況證人與被告間並無
    仇隙，於本案發生前亦互不相識，衡情自無設詞攀誣之理，本院因認證人之證詞
    為可採。被告雖以前情置辯，然查：
    (一)案發現場所遺留之乙炔氧瓶、氧氣鋼瓶為正光氣體有限公司所有，並於九十年
      六月二十九日出租與被告，且迄未經被告歸還乙節，業據被告自白不諱，且經
      證人即正光氣體有限公司之員工丙○○及案外人庚○○於本院調查時到庭結證
      屬實，並有前開鋼瓶借用檢收表正本乙紙附卷足稽，足徵前開乙炔氧瓶、氧氣
      鋼瓶自案發前之九十年六月二十九日起，至案發後被查扣時止，均係被告租借
      中無訛。
    (二)被告以上開乙炔鋼瓶及氧氣鋼瓶為證人甲○○製造船錨後，旋將前開氣瓶放置
      於聖文機車行外，嗣甲○○再度留意之時，前開乙炔氧瓶及氧氣鋼瓶已無所蹤
      等事實，雖據證人甲○○於本院調查時到庭結證屬實，然甲○○之證詞至多僅
      能證明被告確曾持前開乙炔氧瓶及氧氣鋼瓶為其製造船錨，並於船錨製造完成
      後將上開氣瓶放置於聖文機車行外，嗣因不明原因而消失無蹤等事實，至上開
      氣瓶之遺失時間、遺失原因、是否確為他人所竊等細節，甲○○既未親眼目睹
      ，亦全不知情，是甲○○此部分之證詞，尚不足為有利於被告之推認。
    (三)被告自租用鋼瓶之時迄案發之時，均未曾向正光氣體有限公司表示前開乙炔氧
      瓶及氧氣鋼瓶業經遭竊乙節，亦據被告於偵查中及本院調查時陳述明確。設上
      開乙炔氧瓶及氧氣鋼瓶果係被他人所竊，則被告理當儘速與正光氣體有限公司
      聯絡，以避免損害擴大，始符常情，詎被告竟就此事視若無賭，更未曾向員警
      報案以求降低自己可能負擔之責任，衡其所為，實與常情不符；再者，上開鋼
      瓶借用檢收表上亦明載「鋼瓶遺失每支以三千元賠償」等語，是縱前開鋼瓶確
      因內載易燃氣體而不宜放置於室內，常人亦不至將之隨手擱置於無人看顧之戶
      外，完全未為妥適之防護，詎被告竟甘冒賠償三千元之風險，任意放置上開鋼
      瓶，被告所做所為，實不無啟人疑竇之處。是本院認被告所辯，無非飼詞卸責
      之詞，委無足採。
    (四)綜上研析，本件事證明確，被告攜帶兇器竊盜之犯行，洵堪認定。
二、按刑法三百二十一條第一項第三款之攜帶兇器竊盜罪，係以行為人攜帶兇器為其
    加重要件，此所謂兇器，其種類並無限制，凡客觀上足以對人之生命、身體、安
    全構成威脅，具有危險性之兇器均屬之，且祇須行竊時攜帶此種具危險性之兇器
    為已足，並不以攜帶之初有行兇之意圖為必要（最高法院七十九年臺上字第五二
    五三號判例可資參照）。查被告行竊時所攜之切割器配合乙炔氧瓶、氧氣鋼瓶使
    用，足以噴出高溫氣體，客觀上對人之生命、身體安全均足以構成威脅，為刑法
    第三百二十一條第一項第三款之兇器無訛。核被告所為，係犯刑法第三百二十一
    條第一項第三款之攜帶兇器竊盜罪。被告雖有先後多次切割貨櫃、將解體之貨櫃
    分批載往不詳地點藏放之行為，然其係以一竊盜犯意，接續為多次行為，而僅侵
    害一個法益，為接續犯，屬單純一罪。爰審酌被告時值壯年，不思以正當方式以
    獲取金錢，妄想以此不正方式不勞而獲，觀念偏差，實不宜輕處等一切情狀，量
    處如主文所示之刑，以示懲儆。又被告前未曾受有期徒刑以上刑之宣告，有臺灣
    高等法院被告全國前案紀錄表及臺灣高等法院檢察署刑案記錄簡覆表各乙件附卷
    足考，其因一時失慮，偶罹刑典，經此刑之宣告後，當知警惕，信無再犯之虞，
    本院因認所宣告之刑以暫不執行為適當，併諭知緩刑四年，以觀後效。
三、被告持扣案之切割器竊盜乙節，已如前述，該切割器顯為被告供犯罪所用之物，
    又卷內復無其他資料顯示切割器非被告所有，本院因認該切割器係屬被告所有。
    既扣案之切割器乙組，為被告所有且係其供犯罪所用之物，爰依刑法第三十八條
    第一項之規定，併為沒收之諭知。
四、公訴人雖認被告持以竊盜之切割器乙組係案外人戊○○所有，然查戊○○所有之
    切割器至少有二年以上未經使用，且其噴頭部分已經鏽蝕、鏡面部分則已經破裂
    ，事後並據公訴人指揮員警於案外人陳江財處起出等情，迭據被告、戊○○二人
    陳述明確，且有偵查卷所附之照片四幀在卷及上開已鏽蝕之切割器乙組扣案可佐
    ，堪認案發現場所扣得之切割器乙組，尚非戊○○所有，公訴人認被告犯罪所用
    之切割器係戊○○所有乙節，容有誤會，併予指明。
據上論斷，應依刑事訴訟法第二百九十九條第一項前段，刑法第三百二十一條第一項
第三款、刑法第三十八條第一項第二款、第七十四條第一款，判決如主文。
本案經檢察官賴正聲到庭執行職務。
中      華      民      國      九十一      年      三      月    八    日
                                臺灣基隆地方法院刑事第三庭
          審判長  法  官  陳志祥
                                            法  官  王福康
                                            法  官  王慧惠
右正本證明與原本無異。
對於本件判決如有不服，應於收受送達後十日內，向本院提出上訴書狀，上訴於臺灣
高等法院，並按他造當事人之人數附具繕本。
                                            書記官  陳俊德
中      華      民      國      九十一      年      三      月   十三   日
附錄論罪法條
刑法第三百二十一條第一項第三款：
犯竊盜罪而有左列情形之一者，處六月以上五年以下有期徒刑：
三、攜帶兇器而犯之者。
